臺灣高等法院臺中分院刑事裁定　　　　 96年度毒抗字第440號
抗　告　人
即　被　告　甲○○
上列抗告人因聲請觀察勒戒案件，不服臺灣臺中地方法院中華民
國96年5月2日裁定（96年度毒聲字第390號）提起抗告，本院裁
定如下：
    主  文
抗告駁回。
    理  由
一、本件抗告意旨略以：抗告人於案發期間只有施用毒品安非他
    命，未使用任何毒品海洛因云云。
二、本件檢察官聲請意旨係以：抗告人甲○○於民國96年2月27
    日回溯前4日內之某時，在不詳地點，以不詳方法施用第一
    級毒品海洛因一次，嗣為警於96年2月27日下午2時55分許，
    在臺中縣龍井鄉○○○路256巷3號住處查獲，經採尿送檢驗
    後，呈現嗎啡陽性反應，有中山醫學大學附設醫院檢驗科藥
    物檢測中心出具之尿液檢驗報告1份在卷足憑，其施用第一
    級毒品犯行堪以認定，爰依毒品危害防制條例第20條第1項
    之規定，聲請裁定將被告送勒戒處所觀察勒戒。
三、本院查：
  (一)按常人如未施用毒品，其尿水中當無呈毒品藥物陽性反應，
    倘有施用者，約百分之七十於二十四小時內自尿中排出，約
    百分之九十於九十六小時自尿中排出，故推算施用時間距採
    尿時間最長可能不會超過四日，此經行政院衛生署藥物食品
    檢驗局八十一年二月八日（八一）藥檢壹字第００一一五六
    號函示甚明。又按氣相層析質譜儀係目前最常採用以測試嫌
    疑人有無施用毒品之確認方法，蓋在良好的操作條件下，以
    氣相層析質譜儀作藥物及其代謝產物之定性及定量分析，將
    可排除偽陽性之可能，幾乎不會有偽陽性反應產生，最高法
    院九十年度臺上字第七八九三號裁判、行政院國軍退除役官
    兵輔導委員會臺北榮民總醫院八十三年四月七日（八三）北
    總內字第０三０五九號函可資參照。又按海洛因係嗎啡經化
    學合成之半人工合成品，藥性倍於嗎啡，其經吸食或施打進
    入人體，藉人體解毒系統之代謝作用而分解成藥（毒）性較
    低之嗎啡，故於吸食或施打海洛因之煙毒嫌犯尿液中，可檢
    驗出嗎啡煙毒反應。此復經憲兵司令部八十年五月七日（八
    ０）鑑檢字第一七四六號函釋在案。本件抗告人於96年2月
    27日為警所採集之尿液經送請中山醫學大學附設醫院藥物濫
    用檢測中心以氣相層析質譜儀（GC ／MS）檢驗結果，係呈
    嗎啡陽性反應，有該院出具之尿液檢驗報告及臺中市警察局
    刑事警察大隊偵五隊委託尿液代號與真實姓名對照表各1份
    在卷可資佐憑。揆諸前揭說明，聲請人謂：抗告人甲○○於
    96年2月27日回溯前4日內之某時，有施用第一級毒品海洛因
    等語，洵屬有據，堪以採認。抗告人辯稱並未施用毒品海洛
    因云云，與客觀之檢驗結果不符，並不可取。原審法院爰依
    毒品危害防制條例第二十條第一項、觀察勒戒處分執行條例
    第三條第一項之規定，將抗告人送勒戒處所觀察、勒戒。核
    其認事用法俱無不合，被告抗告意旨仍執陳詞，否認施用毒
    品海洛因，空言指摘原裁定不當，並無可取，為無理由，應
    予駁回。
四、據上論結，應依刑事訴訟法第四百十二條，裁定如主文。
中　　華　　民　　國　　96　　年　　6　　月　　5　　日
            刑事第四庭    審判長法　官  洪  耀  宗
                                法　官  江  德  千
                                法　官  劉  登  俊
上列正本證明與原本無異。
不得再抗告。
                                書記官  粘  銘  環
中　　華　　民　　國　　96　　年　　6 　　月　　7 　　日
